臺灣高等法院刑事判決　　　　　　 95年度上更(一)字第510號
上　訴　人
即　被　告　丁○○
上列上訴人因偽造文書等案件，不服臺灣桃園地方法院88年度訴
字第937號，中華民國91年3月29日第一審判決（起訴案號：臺灣
桃園地方法院檢察署88年度偵字第5608號；移送併辦：88年度他
字第939號），提起上訴，經判決後，由最高法院第1次發回更審
，本院判決如下：
    主  文
原判決撤銷。
丁○○連續行使偽造私文書，足以生損害於他人，累犯，處有期
徒刑陸月，如易科罰金，以佰元折算壹日。
    事  實
一、丁○○曾於民國（下同）八十年二月間，因偽造文書案件，
    經本院判處有期徒刑五月，嗣經最高法院判決上訴駁回確定
    ，於八十三年九月一日執行完畢。其仍不知悛悔，竟基於意
    圖為自己不法所有及偽造文書之概括犯意，因得知德亨建設
    股份有限公司（下稱德亨公司）、玉來建設建設股份有限公
    司（下稱玉來公司，於八十八年四月三十日與德豐股份有限
    公司合併，並以德豐股份有限公司為存續公司，玉來公司為
    消滅公司）欲出售上開公司所有坐落桃園縣平鎮市○○段地
    號土地及其上建物，乃設計以取得不動產所有人即德亨公司
    、玉來公司居間介紹，再向不特定買受人詐騙買賣價金之方
    式，首先於八十七年三月中旬，在上開公司之售屋中心，劉
    忠雄、劉清錦前往上開建設公司工地看屋，由不知情之售屋
    人員陪同前往工地現場看屋，售屋人員並稱丁○○為「羅總
    」，並由丁○○與劉忠雄、劉清錦商談購屋事宜，劉忠雄、
    劉清錦看屋後覺得不錯，嗣於同月二十二日在羅代書之事務
    所內，由丁○○偽造如附表編號一所示「玉來建設徐任雄」
    之署名於收款憑證，偽造代理玉來公司在該收款憑證上，約
    定劉忠雄購買坐落桃園縣平鎮市○○段一五一—一三０至一
    五一—一三七號地號土地及其上門牌號碼為桃園縣平鎮市○○路南勢二段四五七巷一九—一、一九、一七—二、一七—
    一、一七、一五—二、一五—一、一五等共八戶建物，足以
    生損害於玉來公司，並使劉忠雄信以為真，而陷於錯誤，當
    場交付每戶定金新台幣（下同）五萬元，八戶共計四十萬元
    ；其後丁○○與劉忠雄、劉清錦談及德亨公司尚有三戶餘屋
    待出售，條件相同，丁○○明知賈海輝並非德亨建設之法定
    代理人，竟於同年四月七日，偽造如附表編號二所示「德亨
    建設賈海輝」之署名於收款憑證上，偽造代理德亨建設在該
    收款憑證上，約定劉清錦購買門牌號碼為桃園縣平鎮市○○
    路九五巷二號、六號、八號，建號為四二九五、四二九六、
    四二九七號均為一—三樓之房屋三戶，足以生損害於德亨公
    司，並使劉清錦誤以為真，而陷於錯誤，當場交付每戶定金
    十萬元，三戶共計三十萬元；又於八十七年五月間，在台灣
    地區某處，利用不知情之刻印店偽刻如附表編號三、四所示
    德亨公司及其負責人徐公謹之印章，並蓋用於同年五月二十
    日與丙○○簽訂之房屋買賣契約，偽造如附表編號五所示之
    不動產買賣契約書，將德亨公司坐落桃園縣平鎮市○○段一
    四三之十四號土地千分之四十七，及其上門牌號碼桃園縣平
    鎮市○○路南勢二段四八七巷十六弄三十二號房屋出售予丙○○，足以生損害於德亨公司、徐公謹，並使丙○○因之陷
    於錯誤，而交付現金二十萬元及支票四十萬元予丁○○。嗣
    經劉忠雄、劉清錦前往德亨、玉來公司要求處理，並以存證
    信函致德亨、玉來公司，經德亨、玉來公司以存證信函回覆
    劉忠雄、劉清錦表示並未委由丁○○代售公司位於上址之房
    屋，劉忠雄、劉清錦始知受騙；另丙○○於同年五月二十二
    日與德亨公司聯絡後，經德亨公司否認前開交易，丙○○始
    知受騙。
二、案經丙○○訴由臺灣桃園地方法院檢察署檢察官偵查起訴及
    劉忠雄、劉清錦訴由同署檢察官移送併案審理。
    理  由
一、訊據上訴人即被告丁○○固坦承分別於上揭時、地與告訴人
    劉忠雄、劉清錦、丙○○簽訂房屋買賣契約，並向渠等收受
    定金之情，惟矢口否認有詐欺、偽造文書等犯行，辯稱：是
    德亨公司職員賈海輝委託伊賣房子，而德亨公司之印章是賈
    海輝所交付云云。
二、經查：
  (一)上揭犯罪事實，業據告訴人丙○○（詳見偵字第八八四一號
    卷第一至二頁、偵字第五六０八號卷第二九頁反面、四九頁
    、原審卷第五八頁）、劉忠雄（詳見他字卷第二至三頁、十
    九頁、原審卷第二九頁反面、七八頁、一三一頁、一八八頁
    、二０一頁反面、二六二頁）、劉清錦（詳見他字卷第二至
    三頁、十九頁、原審卷七八頁、一三一頁、二六二頁）指述
    綦詳，並有上述被告與丙○○簽訂之買賣契約書（見偵字第
    八八四一號卷第三至四頁）、土地、建物登記簿謄本（見偵
    字第八八四一號卷第六至十三頁）、支票及本票影本各一份
    （見偵字第八八四一號卷第二之一頁、二之二頁、五頁）、
    被告出具與告訴人劉忠雄、劉清錦之收款憑證影本各一份（
    見他字卷第四至五頁、九至十頁），告訴人劉忠雄、劉清錦
    給付被告房屋訂金開立之支票影本二紙（見他字卷第八頁反
    面、十一頁）附卷可稽。衡之告訴人丙○○、劉忠雄及劉清
    錦與被告素無仇隙，當無虛構誣攀之理，足徵告訴人之指訴
    非虛。
  (二)再證人即德亨、玉來公司負責桃園平鎮工地之董事霍光稷於
    八十八年十一月二十三日原審調查時證稱：在八十六年十一
    月間，賈海輝透過關係認識伊，表示可以幫忙銷售德亨、玉
    來位於桃園平鎮工地之餘屋，當時有說如果有人要買公司的
    房屋，還是要由公司與客戶簽訂買賣契約，直至八十七年三
    月才與賈海輝簽定委託契約，委託賈海輝居間介紹客戶與公
    司，簽訂房屋買賣契約等語（詳見原審卷第一０八頁、一０
    九頁）；證人霍光稷並提出與賈海輝訂立之書面載明：凡經
    居間人覓妥，或遇至現場參觀者有明確表示，願按上開備註
    欄所列各戶出售底價以上購買，居間人（按即賈海輝）應即
    通知本公司霍董事或莊經理，由其代表本公司與有意願購賣
    洽談訂約有關事宜。成交後本公司當依約給付居間人酬金」
    等語（詳見原審卷一一二頁）。又證人賈海輝於原審亦證稱
    ：我有請他（指被告）幫我介紹客戶，如有買賣談成，可撥
    服務費給他．．．簽約一定要公司出面才可以等語（詳見原
    審卷第五七頁反面）。據上可知證人賈海輝雖可居間介紹客
    戶與德亨、玉來公司簽訂房屋買賣契約，但其並未得到德亨
    、玉來公司之委託有權代理出面與客戶簽訂德亨、玉來公司
    位於桃園平鎮之房屋買賣契約或代理向客戶收取購屋訂金。
    又證人賈海輝雖有再轉請被告幫忙介紹客戶，惟證人賈海輝
    本身既無權代理出面與客戶簽訂德亨、玉來公司位於桃園平
    鎮之房屋買賣契約或代理向客戶收取購屋訂金，準此可見被
    告應亦無此權限。
  (三)又被告因賈海輝提不出德亨、玉來公司之委託書，乃要求與
    德亨、玉來公司代表霍光稷見面乙情，業據被告於原審供述
    明確（詳見原審卷第一一０頁）；證人霍光稷亦於原審證稱
    ：透過賈海輝之介紹，與被告在福華飯店見面，談論公司在
    桃園平鎮之餘屋，被告要整批承購下來，但我們公司並未接
    受，所以未談成，也未簽訂任何書面契約等情（詳見原審卷
    第一０八頁）。顯見被告並未得到德亨、玉來公司之委託授
    權出賣前揭德亨、玉來公司位於桃園平鎮之房屋，且被告應
    亦明知賈海輝未獲得德亨、玉來公司之授權，有權代理代理
    出面與客戶簽訂德亨、玉來公司位於桃園平鎮之房屋買賣契
    約或代理向客戶收取購屋訂金。
  (四)另告訴人劉忠雄、劉清錦固多次於原審指稱：簽約時賈海輝
    均在場並知情，惟此與告訴人劉忠雄於原審審理時曾證稱：
    簽完買賣房子契約後，賈海輝給我三戶房子的鑰匙，簽約時
    賈（海輝）未在場，但是談價時賈（海輝）是在場的‧‧‧
    」等語（見原審卷第二０一頁反面）不符，已有瑕疵可指。
    又觀諸被告出具與劉忠雄之收款憑證載明：「收款人：玉來
    建設、法定代理人徐任雄」；被告出具劉清錦之收款憑證載
    明：「德亨建設、法定代理人：賈海輝」，與告訴人劉忠雄
    、劉清錦先於告訴狀內指稱賈海輝為業務經理不符，然竟未
    見告訴人劉忠雄、劉清錦於簽約時當場提出質疑而仍收受之
    ，則告訴人劉忠雄、劉清錦上開指述，益堪質疑。又德亨公
    司董事長係徐公謹，此有經濟部商業司八十八年八月二十六
    日經（八八）商一字第八八二一八一七一號函檢附德亨公司
    變更登記事項卡在卷可憑（見原審卷第四三至四七頁）。且
    案發時玉來公司之法定代理人為徐公謹一節，亦據證人霍光
    稷證述在案，顯見被告出具收款憑證與劉忠雄、劉清錦時並
    不知悉德亨、玉來公司之代表人為何人，則被告既不知悉德
    亨、玉來建設之代表人為何人，被告稱其以得到德亨、玉來
    公司之授權出售德亨、玉來公司位於桃園平鎮之房屋，顯屬
    無稽。又被告另辯稱係因賈海輝得到德亨、玉來公司之授權
    ，再授權予伊云云，則賈海輝若得到德亨、玉來公司之授權
    ，被告非僅未自賈海輝處取得公司授權之文書，更未由賈海
    輝得知德亨、玉來公司之董事長或有權代表之人為何人，復
    任意在上開收款憑證上填寫「徐任雄」、「賈海輝」為法定
    代理人，其詐欺之犯意及犯行甚明，所辯係賈海輝再授權乙
    節，亦不足採。況賈海輝既已得霍光稷授權居間系爭房屋買
    賣，則按上開授權內容依序完成房屋買賣，即可獲致居間酬
    金，何須在場復令被告違約出具上開法定代理人不實之收款
    憑證，使之無法實際完成簽約。再觀核被告與劉忠雄、劉清
    錦簽訂不動產買賣收款憑證後不久，便書立切結書載明：「
    ‧‧‧茲因本人私自以德亨、玉來公司公司名義與他人簽訂
    不動產買賣收款憑證，共計壹拾戶計新台幣柒拾萬元，該項
    在買方代書事務所所立收款憑證與所收訂金，實際全係本人
    所為。與德亨、玉來公司及受託在現場負責居間之賈海輝無
    關‧‧‧」等語，有切結書一紙附卷可稽（見原審卷第八二
    頁）。準此足徵應係被告並未經德亨、玉來公司之授權得逕
    向客戶收取購屋之訂金或直接代理簽訂房屋買賣契約，而其
    單獨擅自出售德亨、玉來公司位於桃園平鎮之房屋無訛。至
    賈海輝雖曾在售屋接待中心現場與告訴人劉忠雄、劉清錦商
    談買賣價金等問題，惟此乃係基於霍光稷授權為之，尚乏積
    極證據證明賈海輝確曾逾越授權而參與被告私下與劉忠雄、
    劉清錦簽約，並出具上開收款憑證之行為，即難遽認其為共
    犯。
  (五)又被告辯稱與告訴人丙○○簽訂房屋買賣契約，蓋在契約上
    之德亨公司及負責人之印章，係賈海輝所交予伊云云。惟賈
    海輝僅受德亨、玉來公司委託居間買賣前開公司之房屋，故
    其僅能就有意購買之客戶媒介與上開公司簽訂房屋買賣契約
    ，而告訴人劉忠雄、劉清錦與被告簽訂房屋收款憑證時，賈
    海輝並未在場，而係由被告私自與告訴人劉忠雄、劉清錦簽
    訂，已如前述，由此觀之賈海輝亦應不致於私自偽刻德亨公
    司及負責人之印章交予被告，而由被告與告訴人丙○○簽訂
    房屋買賣契約。再者，被告雖於本院更(一)審審理時供稱：我
    有把收的錢一部分交由乙○給賈海輝，甲○○應該也知道我
    有把錢交給賈海輝云云，惟被告於本院更(一)審前無類此之陳
    述，且依被告於原審及本院上訴審審理時乃先後供稱：「收
    了劉忠雄七十萬元，用到工地及登廣告花了」、「我總共積
    欠告訴人訂購房屋之定金新台幣八十萬元，尚未清償。（你
    所收定金，用在何處？）賈海輝有向我『調借』」（以上見
    原審卷第一三二頁、第三０三頁）、「（劉忠雄的錢還了沒
    有？）沒有，如果可以我願意還，而且錢不是我花掉，是現
    場廣告費等開支」云云（見本院上訴審卷第一０六頁），顯
    見其前後供述不一，復未提出給付賈海輝、或廣告費用之相
    關證明，亦難採信。末參酌賈海輝經告訴人劉忠雄、劉清錦
    以其與被告一同銷售德亨、玉來公司前開房屋，認賈海輝與
    被告共同詐欺，向桃園地方法院檢察署提起詐欺告訴，經該
    署於八十九年九月三十一日以八十八年度偵字第一六八六四
    號認賈海輝之行為與詐欺罪之構成要件不合，為不起訴處分
    確定，有該不起訴書附卷可參（見原審卷第二四一至二四二
    頁），益徵被告所辯不足採。至被告雖復另辯稱賈海輝交付
    德亨公司及負責人之印章時，乙○及甲○○有看到云云，惟
    本院上訴審及更(一)審依被告所查報之地址傳喚，乙○並無設
    籍於該址，且查無此人，甲○○則無正當理由不到庭而經本
    院裁罰新台幣一萬元後，仍不到庭，有送達證書、裁定書及
    桃園縣桃園市戶政事務所95年11月1日桃市戶字第095000955
    6 號函附卷可憑，嗣經本院詢問被告意見而表示捨棄傳訊。
    況基上事證，賈海輝並無私自偽刻德亨公司及負責人之印章
    交予被告之動機，故本院亦認證人乙○、甲○○雖未到庭，
    並未影響本院對被告上揭行為之認定，併此敘明。
  (六)被告既以偽造文書之手段，佯與告訴人劉忠雄、劉清錦簽訂
    房屋買賣收款憑證，與告訴人丙○○簽訂房屋買賣契約，買
    賣德亨、玉來公司前開房屋致使告訴人等陷於錯誤而交付金
    錢，迄今尚未返還告訴人劉忠雄、劉清錦交予之金錢及尚欠
    丙○○十萬元，其係基於為自己不法所有之意圖而施用詐術
    ，告訴人因此而陷於錯誤，已臻灼然。
  (七)綜上所述，被告前開所辯，顯係臨訟卸責之詞，不足採信。
    本件事證明確，被告犯行洵堪認定，自應依法論科。
三、核被告所為，係犯刑法第二百十六條、第二百十條及第三百
    三十九條第一項之罪。被告偽造「德亨建設股份有限公司」
    、「徐公謹」印章部分，係利用不知情之刻印店人員所刻，
    為間接正犯。其偽造印章、署名及蓋用印文之行為，係偽造
    「收款憑證」二份及「不動產買賣契約書」之部分行為，均
    不另論以刑法第二百十七條第一項之偽造印章、印文及署押
    等罪。其偽造私文書之低度行為應為行使偽造私文書之高度
    行為所吸收，不另論罪。其先後以偽造「收款憑證」及「不
    動產買賣契約書」持以向告訴人劉忠雄、劉清錦及丙○○行
    使分別詐得訂金分別為四十萬元、三十萬元及六十萬元之行
    為，時間緊接，方法相同，所犯均各係構成要件相同之罪名
    ，均顯係基於概括犯意而為之，應各依修正前刑法第五十六
    條連續犯規定各論以一連續行使偽造私文書罪及連續詐欺取
    財罪，並各依法加重其刑。被告所犯連續行使偽造私文書罪
    及連續詐欺取財罪間，有方法結果之牽連關係，應依修正前
    刑法第五十五條規定，從較重之連續行使偽造私文書罪處斷
    。又臺灣桃園地方法院檢察署檢察官移送被告涉嫌詐欺劉忠
    雄、劉清錦部分，雖未經公訴人提起公訴，但此部分與公訴
    人起訴部分，具有連續犯裁判上一罪之關係，為本件起訴效
    力所及，本院自得一併審理判決，併此敘明。查被告前於八
    十年二月間，因偽造文書案件，經本院判處有期徒刑五月，
    經最高法院判決上訴駁回確定，於八十三年九月一日執行完
    畢，此有本院被告全國前案紀錄表一份在卷可憑（見本院卷
    第十六頁、十七頁），被告於有期徒刑執行完畢五年內，故
    意再犯本件有期徒刑以上之罪，為累犯，應依現行刑法第四
    十七條規定加重其刑，並依法遞加之。
四、按被告行為後，刑法於九十四年二月二日修正公布，九十五
    年七月一日施行，而刑法施行法亦於九十五年六月十四日增
    訂第一條之一。現行刑法第二條第一項規定：「行為後法律
    有變更者，適用行為時之法律。但行為後之法律有利於行為
    人者，適用最有利於行為人之法律。」，係規範行為後法律
    變更所生新舊法律比較適用之準據法，於新法施行後，應適
    用現行刑法第二條第一項之規定，為「從舊從輕」之比較（
    此條項規定，僅係新、舊法之比較適用之宣示性指導原則，
    並非實體刑罰法律，自不生行為後法律變更之比較適用問題
    ）。且比較時應就罪刑有關之共犯、未遂犯、想像競合犯、
    牽連犯、連續犯、結合犯，以及累犯加重、自首減輕暨其他
    法定加減原因（如身分加減）與加減例等一切情形，綜其全
    部罪刑之結果而為比較（最高法院九十五年第八次刑事庭會
    議決議參照）。又比較適用最有利於行為人之法律，應就罪
    刑有關之一切情形，比較其全部之結果，而為一體之適用，
    不應一部分適用新法，一部分適用舊法（最高法院二十九年
    上字第九六四號判例意旨參照）。
    經查：
  (一)被告行為後，刑法第五十五條牽連犯、第五十六條連續犯之
    規定均業已刪除，並於九十五年七月一日施行，則被告之犯
    行，因行為後新法已刪除牽連犯、連續犯之規定，此刪除雖
    非犯罪構成要件之變更，但顯已影響行為人刑罰之法律效果
    ，自屬法律有變更，比較修正前、後法律適用結果，修正後
    之規定既未較有利於被告，仍應適用較有利於被告之行為時
    法律即舊法論以連續犯、牽連犯。
  (二)被告行為時之舊刑法第三十三條第五款規定：「主刑之種類
    如左：五、罰金：一元以上。」，換算新臺幣後，為新臺幣
    三元以上。惟被告行為後新刑法第三十三條第五款係規定：
    「主刑之種類如下：五、罰金：新臺幣一千元以上，以百元
    計算之」，經比較修正前、後關於科處罰金刑之最低刑度規
    定，自應以被告行為時之舊刑法較有利於被告。
  (三)又被告行為後，刑法第四十一條有關易科罰金之規定，業經
    二次修正，第一次於九十年一月十二日公布施行，修正前之
    刑法第四十一條原規定「犯最重本刑為三年以下有期徒刑以
    下之刑之罪，而受六月以下有期徒刑或拘役之宣告，因身體
    、教育、職業或家庭之關係，執行顯有困難者，得以一元以
    上三元以下折算一日，易科罰金」，而修正後之刑法第四十
    一條第一項則規定：「犯最重本刑為五年以下有期徒刑以下
    之刑之罪，而受六個月以下有期徒刑或拘役之宣告，因身體
    、教育、職業、家庭之關係或其他正當事由，執行顯有困難
    者，得以一元以上三元以下折算一日，易科罰金。但確因不
    執行所宣告之刑，難收矯正之效，或難以維持法秩序者，不
    在此限」；又第二次於九十五年七月一日公布施行，修正後
    之刑法第四十一條第一項前段係規定：「犯最重本刑為五年
    以下有期徒刑以下之刑之罪，而受六個月以下有期徒刑或拘
    役之宣告者，得以新臺幣一千元、二千元或三千元折算一日
    ，易科罰金」，茲對照同時修正之罰金罰鍰提高標準條例第
    二條前段（現已刪除）規定，就其原定數額提高為一百倍折
    算一日，則被告依行為時法及中間時法之易科罰金折算標準
    ，應以銀元三百元折算一日，經折算為新臺幣後，應以新臺
    幣九百元折算為一日，顯均較依裁判時法之以新臺幣一千元
    、二千元或三千元折算一日為有利。又參酌本件所犯刑法第
    二百十六條、二百十條之行使偽造私文書罪，其法定刑為五
    年以下有期徒刑，依九十年一月十二日公布施行前之刑法四
    十一條，並不符合易科罰金之條件，故經比較新舊法之結果
    ，自應以九十年一月十二日公布施行之刑法第四十一條第一
    項規定有利於被告，爰依刑法第二條第一項但書之規定，適
    用九十年一月十二日修正施行之刑法第四十一條第一項前段
    之規定諭知易科罰金。又累犯適用新法，無須比較新舊刑法
    之適用。
  (四)綜合上述各條文修正前、後之比較，揆諸前揭最高法院決議
    及修正後刑法第二條第一項規定之「從舊從輕」原則，九十
    五年七月一日修正後之規定並非較有利於被告，依修正後刑
    法第二條第一項前段、但書規定，關於連續犯、牽連犯及罰
    金刑最低刑度應整體適用九十五年七月一日修正施行前之刑
    法相關規定。易科罰金應適用九十年一月十二日修正施行後
    ，九十五年七月一日修正施行前之刑法相關規定。
四、原審以被告犯罪事證明確，予以論罪科刑，固非無見，惟查
    被告於本院上訴審言詞辯論終結後，已與告訴人丙○○、劉
    忠雄達成和解，有被告及告訴人於九十二年十月二日陳報之
    和解書各一份附卷可稽，又雖和解書上所載被告同意將告訴
    人丙○○訂屋款十萬元退回部分，迄本院更(一)審審理終結時
    仍僅償付二、三萬元，尚未完全清償（見本院九十六年一月
    十六日審判程序筆錄），然其事後表現悔意之情狀，仍足認
    定，原審未及審酌及此，即有未洽。被告上訴意旨仍執陳詞
    否認犯罪，雖為無理由，惟原判決既有上開可議，仍屬不可
    維持，應由本院將原判決撤銷改判，爰審酌被告犯罪之動機
    、目的、品行、智識程度、未經德亨、玉來公司授權擅自與
    人簽訂契約詐騙告訴人，已清償告訴人等大部分詐得款項，
    僅餘積欠告訴人丙○○約八萬元，及其犯後始終否認犯行態
    度非屬良好等一切情狀，量處如主文第二項所示之刑，並諭
    知如易科罰金，以銀元三百元折算一日之折算標準。偽造如
    附表編號一至五所示之印章、印文及署押，應依刑法第二百
    十九條宣告沒收。
據上論斷，應依刑事訴訟法第369條第1項前段、第364條、第299
條第 1項前段，刑法第2條第1項前段、但書、第56條（95年7月1
日修正施行前）、第216條、第210條、第339條第1項、第55條（
95年7月1日修正施行前）、第47條、第219條、第41條第1項前段
（90年 1月12日修正施行後、95年7月1日修正施行前），罰金罰
鍰提高標準條例第1條前段、第2條（95年7月1日修正施行前），
判決如主文。
本案經檢察官王壬貴到庭執行職務。
中　　華　　民　　國　　96　　年　　1 　　月　　30　　日
　　　　　　　　　刑事第一庭審判長法　官  蔡  長  溪
　　　　　　　　　　　　　　　　  法　官  林  俊  益
　　　　　　　　　　　　　　　　  法　官  陳  春  秋
以上正本證明與原本無異。
如不服本判決，應於收受送達後十日內向本院提出上訴書狀，其
未敘述上訴之理由者並得於提起上訴後十日內向本院補提理由書
（均須按他造當事人之人數附繕本）。
                                  書記官  李  家  敏
中　　華　　民　　國　　96　　年　　1 　　月　　31　　日
附錄：本案論罪科刑法條全文
刑法第二百十條
偽造、變造私文書，足以生損害於公眾或他人者，處五年以下有
期徒刑。
刑法第二百十六條
行使第二百十條至第二百十五條之文書者，依偽造、變造文書或
登載不實事項或使登載不實事項之規定處斷。
刑法第三百三十九條第一項
意圖為自己或第三人不法之所有，以詐術使人將本人或第三人之
物交付者，處五年以下有期徒刑、拘役或科或併科一千元以下罰
金。
附表：
┌──┬──────────────┬───┬─────┐
│編號│名                        稱│數  量│性      質│
├──┼──────────────┼───┼─────┤
│ 一 │玉來建設名義之收款憑證上偽造│一  枚│偽造之署押│
│    │「徐任雄」署押              │      │          │
├──┼──────────────┼───┼─────┤
│ 二 │德亨建設名義之收款憑證上偽造│一  枚│偽造之署押│
│    │「賈海輝」署押              │      │          │
├──┼──────────────┼───┼─────┤
│ 三 │「德亨建設股份有限公司」印章│一  顆│偽造之印章│
├──┼──────────────┼───┼─────┤
│ 四 │「徐公謹」印章              │一  顆│偽造之印章│
├──┼──────────────┼───┼─────┤
│ 五 │德亨建設與丙○○之不動買賣契│十四枚│偽造之印文│
│    │約上偽造「德亨建設股份有限公│      │          │
│    │司」印文七枚、「徐公謹」印文│      │          │
│    │七枚                        │      │          │
└──┴──────────────┴───┴─────┘
